臺灣高等法院刑事判決
109年度上訴字第2716號
上  訴  人  
即  被  告  游育霖
指定辯護人  吳俊賢律師（義務辯護律師）              
上列上訴人因毒品危害防制條例案件，不服臺灣桃園地方法院10
8年度訴字第1248號，中華民國109年5月25日第一審判決（起訴
案號：臺灣桃園地方檢察署108年度偵字第30308號、108年度毒
偵字第7078號；移送併辦案號：同署109年度偵字第5854號），
提起上訴，本院判決如下：
    主  文
原判決關於施用第一級毒品、第二級毒品（即原判決附表一）、
與褚宗琳共同販賣第二級毒品（即原判決附表二編號八）及定應
執行刑部分均撤銷。
甲○○犯如附表二編號八所示之罪，處如附表二編號八「罪名及宣
告刑」欄所示之刑及沒收。
被訴施用第一級毒品、第二級毒品部分，公訴不受理。
其他上訴駁回。
上開撤銷改判及上訴駁回之有期徒刑部分，應執行有期徒刑陸年
拾月。
    事  實
一、甲○○明知甲基安非他命為毒品危害防制條例第2條第2項第2
    款所列管之第二級毒品，依法不得販賣、持有，竟以其所持
    0000000000門號行動電話為聯絡工具，為下列行為：　　
㈠、基於販賣第二級毒品以營利之犯意，分別於附表二編號一至
    七「交易方式」欄所示之時間、地點，以各該欄所載方式，
    販賣0.3公克、價金為新臺幣（下同）1,000元之甲基安非他
    命給林坤銘、張登桂（價金收取情形詳如附表二各該編號所
    載）。
㈡、與褚宗琳共同基於販賣第二級毒品以營利之犯意聯絡，於附
    表二編號八「交易方式」欄所示之時間、地點，以該欄所載
    方式，販賣0.3公克、價金為1,000元之甲基安非他命給林坤
    銘（價金收取情形詳如附表二編號八所載，褚宗琳所涉販賣
    第二級毒品犯行，由原審法院另案審理中）。　　
二、嗣經警獲報後，於108年10月31日上午11時15分許，持搜索
    票至甲○○位於桃園市○○區○○○路00巷00○0號住處搜索查獲，
    並扣得如附表三所示之物。
    理  由
壹、證據能力部分：
一、本判決下引具傳聞性質之各項供述證據經本院於審判期日調
    查證據時提示並告以要旨後，當事人、辯護人均未於言詞辯
    論終結前就證據能力部分有所異議（見本院卷第117至119頁
    、第428至431頁），本院審酌上開證據資料製作時之外部情
    狀，尚無違法不當及證明力明顯過低之瑕疵，認以之作為證
    據應屬適當，揆諸刑事訴訟法第159條之5規定，應均有證據
    能力。
二、至本件認定事實所引用之非供述證據，並無證據證明係公務
    員違背法定程式所取得，亦查無顯不可信或不得作為證據之
    情事，且經本院於審判期日依法進行證據之調查、辯論，被
    告等人於訴訟上之程序權即已受保障，亦應有證據能力。
貳、認定犯罪事實所憑之證據及理由： 
一、前揭事實業據被告甲○○於警詢、偵訊、原審及本院審理時均
    坦承不諱（見偵30308號卷第10至25頁、第244至247頁、第2
    50頁、第312頁；原審卷第74至76頁、第160頁、第227至230
    頁；本院卷第116頁、第436頁），並有如附表二編號一至八
    「相關證據」欄所示證人林坤銘、張登桂等人之證述、通訊
    監察譯文、扣案物品及照片等件在卷可資佐證，足徵被告前
    揭任意性之自白應與事實相符，堪以採信。
二、按販賣毒品本屬政府嚴予查緝之不法行為，非可公然為之，
    販賣毒品更係重罪，衡情一般持有毒品者，當不致輕易將毒
    品交付他人；況毒品價格不貲、物稀價昂，並無公定之價格
    ，不論任何包裝，均可任意分裝增減分量，每次買賣價量，
    亦可能隨時依雙方間之關係深淺、資力、需求量及對行情之
    認知、來源是否充裕、查緝是否嚴謹，購買者被查獲時供述
    購買對象之可能性風險之評估等，因而異其標準，並隨時機
    動調整，非可一概而論。是販毒者從價差或量差中牟利方式
    雖異，其意圖營利之非法販賣行為則一致，茍非有利可圖，
    實無甘冒重罪風險而僅以購入價格更行轉售之理，堪認被告
    販賣毒品係有利可圖。況且販賣毒品之所謂販賣行為，只須
    行為人主觀上有營利之意圖，且客觀上有販賣之行為，即足
    構成，至於行為人所欲謀取者究竟係價差抑或是量差之利益
    ，及其實際上是否已經獲利或獲利若干，均非所問（最高法
    院104年度台上字第3065號判決意旨參照）。本案被告於偵
    查中羈押審查庭中對法官供稱：我每次販賣甲基安非他命的
    行為獲利500元等語（見聲羈卷第59頁），衡以毒品價格昂
    貴，非於一般交易市場所能輕易覓得，蓋販毒者須冒遭檢警
    查緝而面臨重典之危險，苟非有利可圖，被告應不至於冒險
    而為販賣第二級毒品犯行，足見被告前開所述堪以採信，是
    其確有從中賺取買賣差價牟利，主觀上具有營利之意圖至明
    。
三、公訴意旨雖認被告就附表二編號六部分，被告係以500元之
    價格，販賣0.3公克甲基安非他命與張登桂，被告並取得全
    部價金500元。惟被告於偵訊中僅稱：該次交易張登桂給我5
    00元或1,000元，我先問他要不要買2,000元，他說他沒有那
    麼多錢，我就給他0.3或0.4公克甲基安非他命等語（見偵30
    308號卷第247頁），並非明確指稱該次交易之價金即為500
    元，後經原審向被告確認結果，被告答稱：該次交易實際上
    我是以1,000元出售0.3公克甲基安非他命與張登桂，但當下
    我只收到500元，張登桂說剩下的之後再補給我等語（見原
    審卷第75頁），是被告該日應係以1,000元之價格，販賣0.3
    公克甲基安非他命給張登桂，且張登桂僅給付其中500元價
    金，堪以認定，此部分之販賣價金爰由本院予以更正。
四、綜上所述，本案被告如附表二編號一至八所示販賣第二級毒
    品犯行，均事證明確，犯行堪以認定，皆應依法論科。
參、論罪及刑之加重、減輕事由：
一、按刑法第2條第1項規定「行為後法律有變更者，適用行為時
    之法律。但行為後之法律有利於行為人者，適用最有利於行
    為人之法律」，係規範行為後法律變更所生新舊法比較適用
    之準據法；該條規定所稱「行為後法律有變更者」，係指犯
    罪構成要件有擴張、減縮，或法定刑度有變更等情形，故行
    為後應適用之法律有上述變更之情形者，法院應綜合其全部
    罪刑之結果而為比較適用。本案被告行為後，毒品危害防制
    條例第4條第2項、第17條第2項於109年1月15日修正公布，
    並於同年7月15日施行，經查：
㈠、修正前毒品危害防制條例第4條第2項原規定：「製造、運輸
    、販賣第二級毒品者，處無期徒刑或七年以上有期徒刑，得
    併科新臺幣一千萬元以下罰金。」修正後同條項則規定：「
    製造、運輸、販賣第二級毒品者，處無期徒刑或十年以上有
    期徒刑，得併科新臺幣一千五百萬元以下罰金。」即提高法
    定刑為「無期徒刑或十年以上有期徒刑，得併科新臺幣一千
    五百萬元以下罰金。」比較新舊法之結果，修正後上開條例
    第4條第2項既已提高法定刑度，顯非較有利於被告，依刑法
    第2條第1項前段規定，自應適用其行為時即修正前毒品危害
    防制條例第4條第2項之規定。
㈡、修正前毒品危害防制條例第17條第2項原規定：「犯第四條至
    第八條之罪於偵查及審判中均自白者，減輕其刑。」修正後
    毒品危害防制條例第17條第2項則規定：「犯第四條至第八
    條之罪於偵查及歷次審判中均自白者，減輕其刑。」而增加
    須於「歷次」審判中均自白，始得依該條項減輕之要件。經
    比較新舊法之結果，修正後之法律並未較有利於被告，依刑
    法第2條第1項前段規定，即應適用其行為時即修正前毒品危
    害防制條例第17條第2項之規定。
二、核被告就事實欄一即附表二編號一至八所為，均係犯修正前
    毒品危害防制條例第4條第2項之販賣第二級毒品罪。
三、被告販賣前持有或意圖販賣而持有第二級毒品之低度行為，
    應為其販賣第二級毒品之高度行為所吸收，不另論罪。
四、被告就事實欄一、㈡即附表二編號八部分，與褚宗琳間有犯
    意聯絡及行為分擔，為共同正犯。
五、被告如附表二編號一至八所示8次販賣第二級毒品犯行，犯
    罪之時間、地點不同，販賣之對象亦有略有差異，行為明顯
    可分，應予分論併罰。
六、臺灣桃園地方檢察署（下稱桃園地檢署）檢察官109年度偵
    字第5854號移送併辦部分，與原起訴如本判決事實欄一所示
    之販賣第二級毒品犯行部分為相同之犯罪事實，本院已予審
    究，併此敘明。
七、累犯加重部分：
㈠、被告因①施用毒品案件，經臺灣桃園地方法院（下稱桃園地院
    ）以102年度審易字第62號、第63號判決各判處有期徒刑5月
    確定；②施用毒品案件（兩案），經桃園地院以102年度審訴
    字第599號判決判處有期徒刑8月、4月確定；①、②部分案件
    並經桃園地院以103年度聲字第186號裁定應執行有期徒刑1
    年8月確定。又因③施用毒品案件（兩案），經桃園地院以10
    2年度審訴字第1713號判決判處有期徒刑9月、5月，應執行
    有期徒刑1年確定。前開案件再與先前假釋經撤銷後之殘刑
    有期徒刑10月又8日接續執行後，被告於105年7月25日縮短
    刑期假釋出監，所餘期間並付保護管束，迄至同年12月2日
    保護管束期滿假釋未經撤銷視為已執行完畢等節，有本院被
    告前案紀錄表在卷可按。被告受上開徒刑之執行完畢後，5
    年以內故意再犯本案如附表二編號一至八所示有期徒刑以上
    之各罪，均已符合刑法第47條第1項所定之累犯要件。
㈡、本院審酌被告前已有多次違反毒品危害防制條例之前科，其
    受刑之執行完畢後仍未能因此自我控管，復於出監後僅約3
    年即再犯本案販賣毒品犯行，可徵其刑罰反應力薄弱，有再
    延長其矯正期間，以助其重返社會之必要，爰依刑法第47條
    第1項之規定及司法院釋字第775號解釋意旨，除法定本刑為
    無期徒刑部分依法不得加重外，就其餘部分皆加重其刑。
八、刑之減輕事由部分：
㈠、被告於偵查及審判中均自白如附表二編號一至八所示販賣第
    二級毒品之犯行，皆應依前引修正前毒品危害防制條例第17
    條第2項規定減輕其刑。
㈡、毒品危害防制條例第17條第1項部分：
  ⒈按毒品危害防制條例第17條第1項規定：犯該條例第4條至第8
    條、第10條或第11條之罪，供出毒品來源，因而查獲其他正
    犯或共犯者，減輕或免除其刑，其立法意旨重在鼓勵具體供
    出其上游販毒者，俾資追查該毒梟前手及其上游毒品，以杜
    絕毒品之蔓延與氾濫為目的；98年5月20日修正公布之該條
    項修正理由即稱：基於有效破獲上游之製造、販賣、運輸毒
    品組織，鼓勵毒販供出毒品來源之上手，有效推展斷絕供給
    之緝毒工作，對查獲之毒販，願意供出毒品來源，因而查獲
    其他正犯或共犯者，採行寬厚之刑事政策，爰修正現行條文
    ，擴大適用範圍並規定得免除其刑，列為第1項等語。查被
    告於108年10月31日警詢中即已供出其事實欄一、㈡即附表二
    編號八部分之毒品來源為褚宗琳（見偵30308號卷第15頁）
    ，此部分並無被告與褚宗琳間之通訊監察譯文可供偵查機關
    據以合理懷疑褚宗琳涉案，是查獲機關桃園市政府警察局刑
    事警察大隊即於109年10月28日以桃警刑大六字第109002220
    1號函復本院稱，係因被告於警詢筆錄供稱毒品來源係經由
    褚宗琳提供，因而查獲褚宗琳涉嫌販賣第二級毒品給被告之
    情事（見本院卷第161頁），褚宗琳嗣於偵查中亦坦承此次
    與被告共同販賣第二級毒品之犯行（見他卷第319至320頁）
    ，其此次販賣第二級毒品犯行，且經桃園地檢署檢察官以10
    8年度偵字第30309號就此部分提起公訴（見本院卷第138至1
    39頁該案起訴書之犯罪事實四部分），是事實欄一、㈡即附
    表二編號八部分，顯有因被告供出毒品來源而破獲其他共犯
    之情事，此部分本院爰依毒品危害防制條例第17條第1項之
    規定減輕其刑。
  ⒉毒品危害防制條例第17條第1項所稱之「因而查獲」，係指被告詳實供出毒品來源之具體事證，因而使有偵查（或調查）犯罪職權之公務員知悉而對之發動偵查（或調查），並因而查獲而言。因之，所謂「供出毒品來源，因而查獲」，必以被告所稱其本案取得毒品之來源與嗣後查獲之其他正犯或共犯間具有關聯性，始稱充足。倘被告本案之犯罪時間，在時序上較早於該正犯或共犯供應毒品之時間，即令該正犯或共犯確因被告之供出而被查獲，仍不符上開應減輕或免刑之規定。準此，被告雖於警詢、偵查中指稱其於108年10月28日有向褚宗琳購買甲基安非他命（見偵30308號卷第25頁、第248頁），且經桃園地檢署檢察官就此部分對褚宗琳以販賣第二級毒品罪嫌提起公訴，有108年度偵字第30309號起訴書在卷可按（見本院卷第137至151頁），惟該次販賣毒品之時間已在被告為附表二編號一至七所示販賣第二級毒品犯行之後，顯非被告為該部分各次販賣第二級毒品犯行之毒品來源，即與該等部分之販賣第二級毒品犯行不具關聯性，無毒品危害防制條例第17條第1項減免其刑規定之適用。
  ⒊又毒品危害防制條例第17條第1項所稱之「供出毒品來源，因
    而查獲其他正犯或共犯」，須被告翔實供出與其犯罪有關之
    本案毒品來源的具體事證，因而使警方或偵查犯罪機關知悉
    其他正犯或共犯，據以查獲其人、其犯行的結果，二者兼備
    並有因果關係，始能獲上述減免其刑之寬典。又所謂查獲其
    人、其犯行，雖不以達有罪認定之已無合理懷疑存在之程度
    為必要，必也至少已臻至起訴門檻之證據明確且有充分之說
    服力，方得獲邀上開減免其刑之寬典，故著重在其犯行之查
    獲。換言之，供出毒品來源，及破獲相關他人犯罪，二種要
    件兼具，才能因其戴罪立功，享受寬典。從而，非謂行為人
    一有「自白」、「指認」毒品來源之人，即得依上開規定，
    予以減免其刑；猶須提供確實資訊，使調查或偵查犯罪之公
    務員對之發動調查或偵查，進而查獲該人及其犯行，否則，
    若偵查犯罪機關認為事證不足，而無從確實查獲者，即與上
    開規定不符，無其適用之餘地（最高法院108年度台上字第3
    099號、109年度台上字第1369號判決意旨參照）。本案被告
    雖指稱附表二編號一至七部分之毒品來源同為褚宗琳，惟經
    本院函詢桃園地檢署結果，該署函復表示「本件並未因甲○○
    於偵查中供述而查獲褚宗琳販賣毒品案件」，有桃園地檢署
    109年10月28日桃檢俊萬108偵30308字第1099115447號函在
    卷可考（見本院卷第159頁），另花蓮縣警察局109年2月14
    日花警刑字第1090000483號刑事案件移送書所移送者同為前
    述褚宗琳於108年10月28日販賣甲基安非他命給被告該次（
    見本院卷第163至165頁、第171頁），此部分即無因被告之
    供述而查獲其他正犯或共犯之情事，與上開條例第17條第1
    項所定減免其刑要件不符，無從依該規定對被告減刑。
㈢、刑法第59條部分：
  ⒈按刑法第59條減輕其刑之規定，必須犯罪另有其特殊之原因
    與環境等，在客觀上足以引起一般同情，認為即予宣告法定
    最低刑期，猶嫌過重者，始有其適用。此所謂法定最低度刑
    ，固包括法定最低本刑；惟遇有其他法定減輕之事由者，則
    應係指適用其他法定減輕事由減輕其刑後之最低度刑而言。
    倘被告別有法定減輕事由者，應先適用法定減輕事由減輕其
    刑後，猶認其犯罪之情狀顯可憫恕，即使科以該減輕後之最
    低度刑仍嫌過重者，始得適用刑法第59條規定酌量減輕其刑
    ，此觀同法第60條：「依法律加重或減輕者，仍得依前條之
    規定酌量減輕其刑。」意旨自明（最高法院105年度台上字
    第346號判決意旨參照）。
  ⒉本案被告所為如附表二編號一至八所示販賣第二級毒品犯行
    部分，經依累犯加重及依修正前毒品危害防制條例第17條第
    2項規定減輕其刑後，其處斷刑之最低刑度依法院實務慣例
    為有期徒刑3年7月，其中附表二編號八所示販賣第二級毒品
    犯行部分，更可再依毒品危害防制條例第17條第1項減免其
    刑，均較原先之法定最低度刑大幅降低，顯已難認有情輕法
    重之情形，客觀上並無足以引起一般同情，顯可憫恕之情狀
    ，且被告係為貪圖不法利益而為本案販賣第二級毒品犯行，
    實無再援引刑法第59條規定予以酌減其刑之餘地，是就被告
    所犯各該販賣第二級毒品罪，本院認已不宜再依刑法第59條
    規定予以酌減其刑，於此敘明。　　
九、被告上開刑之加重、減輕事由，除法定本刑為無期徒刑部分
    ，依法不得加重外，應依刑法第71條第1項、第70條之規定
    ，先加後減（附表二編號一至七部分）、或先加後遞減之（
    附表二編號八部分）。　　
肆、維持部分原判決之理由：
一、原判決認被告本案就事實欄一、㈠即附表二編號一至七部分所為均事證明確，各係犯前揭販賣第二級毒品罪，而適用修正前毒品危害防制條例第4條第2項、第17條第2項、第19條第1項，刑法第11條、第47條第1項、第38條之1第1項前段、第3項等規定，並以行為人之責任為基礎，審酌被告為貪圖不法利益，販賣甲基安非他命予他人，危害社會治安及國民健康，助長國內施用毒品歪風，嚴重危害社會秩序，應予非難，並考量被告犯後對其犯行均坦承不諱之犯後態度，兼衡被告之教育程度、與母親及配偶同住並育有2子、現於大園工業區任職、自陳每月薪資2至3萬元，且提出衛生福利部桃園醫院健康檢查報告（見原審卷第249頁）佐證其未再施用毒品，及被告為本案各犯行之動機、目的、手段、販賣毒品之數量等一切情狀，分別量處如附表二編號一至七所示之刑，暨敘明扣案如附表三編號六、七所示行動電話、電子磅秤，為供被告犯本案販賣第二級毒品罪所用之物，應依毒品危害防制條例第19條第1項規定於附表二編號一至七所示罪刑項下宣告沒收，未扣案被告如附表二編號一、二、四至七所示之販賣毒品犯罪所得，亦應依刑法第38條之1第1項前段、第3項規定，各於其所犯上開各編號所示罪刑項下宣告沒收及追徵等節，認事用法均無違誤，量刑及沒收、追徵之諭知亦屬妥適，應予維持。雖原判決未及比較修正前後毒品危害防制條例第4條第2項、第17條第2項規定何者對被告有利，但比較結果既仍應依原判決所適用之修正前毒品危害防制條例第4條第2項論罪，及依修正前同條例第17條第2項規定減輕其刑，業如前述，即無庸因此而撤銷原判決，附此敘明。
二、被告上訴意旨主張其供出此部分毒品來源為褚宗琳，應有毒
    品危害防制條例第17條第1項減免其刑規定之適用，及請求
    依刑法第59條規定酌減其刑部分，均非可採，業經本院論駁
    如前，其此部分之上訴意旨，自非有理。再關於刑之量定，
    係實體法上賦予法院得為自由裁量之事項，倘其未有逾越法
    律所規定之範圍，或濫用其權限，即不得任意指摘為違法。
    查原審於量刑時已依刑法第57條規定以行為人之責任為基礎
    ，於理由內說明其審酌該條所列情狀後之量刑事由，而被告
    前已有多次違反毒品危害防制條例之前案紀錄，業如前述，
    其復於執行完畢後僅約3年，又再犯本案違反毒品危害防制
    條例犯行，可徵其未知悔悟，自應施以適度之刑罰以強化特
    別預防功能，再衡酌被告各次所販賣之毒品數量、犯罪情節
    等情，本院認原審就被告所為如事實欄一、㈠即附表二編號
    一至七部分所示各罪所量處之宣告刑並未逾越法定裁量範圍
    ，亦無明顯違反罪刑相當原則之濫用權限情形，難認有何量
    刑過重之處。被告所稱其犯後坦承犯行、態度良好及家中尚
    有幼子需照顧等情，業為原審量刑時所考量在內，其餘上訴
    意旨所指各情，復非應撤銷原判決改判較輕之刑之事由，是
    被告上訴意旨認原判決就上開部分量刑過重，亦無理由。綜
    上，被告此部分之上訴意旨為無理由，應予駁回。
伍、販賣第二級毒品罪部分撤銷改判之理由及量刑審酌事項：
一、原判決認被告就事實欄一、㈡即附表二編號八部分事證明確
    ，予以論罪科刑，固非無見，惟此部分被告應有毒品危害防
    制條例第17條第1項減刑規定之適用，已如前述，原判決未
    予適用，即有未當，是雖被告此部分上訴意旨請求適用刑法
    第59條規定酌減其刑，為無理由，業經本院論駁如前，其主
    張有上開減刑規定適用部分，則有理由，應由本院將此部分
    予以撤銷。
二、本院爰以行為人之責任為基礎，審酌被告犯罪之動機、目的
    在於貪圖不法利益，明知毒品戕害人體身心健康甚鉅，猶販
    賣毒品牟利，對於國民健康及社會治安之危害不淺，應予非
    難，兼衡其販賣甲基安非他命之數量非鉅，情節尚非甚重，
    被告犯罪後始終坦承犯行，犯後態度良好，暨其高中肄業之
    智識程度，從事油漆工，與母親、妻子及兩名未成年子女同
    住之家庭經濟生活狀況（見本院卷第436頁）等一切情狀，
    量處如主文第2項即附表二編號八所示之刑，以資懲儆。
三、又原判決就事實欄一、㈠、㈡及施用毒品罪（即原判決附表一）所定應執行刑部分，因其中部分罪刑已遭本院撤銷（施用毒品撤銷部分詳後述），自亦失其效力，應併予撤銷，並由本院就事實欄一、㈠（即上訴駁回部分）及事實欄一、㈡（即撤銷改判部分）所處之刑另定其應執行之刑。本院爰審酌被告所犯販賣第二級毒品罪之犯罪類型相同、手段、動機及目的相類，責任非難重複性高，其先後販賣毒品犯行對於法益侵害之加重效應，社會對於販賣毒品罪處罰之期待等情，整體評價其應受矯治之程度，並兼衡責罰相當、刑罰經濟及刑罰邊際效應遞減之原則，就事實欄一、㈠、㈡即附表二編號一至八所處之刑，定其應執行刑為有期徒刑6年10月。
四、沒收部分：
㈠、按犯第4條之罪者，其供犯罪所用之物，不問屬於犯罪行為人
    與否，均沒收之，毒品危害防制條例第19條第1項定有明文
    。查被告係持附表三編號六所示0000000000門號行動電話（
    含SIM卡1枚）與林坤銘聯絡後為事實欄一、㈡即附表二編號
    八所示犯行，又附表三所示之電子磅秤1台，則係供被告販
    賣毒品時量秤所用等節，業據被告坦承在卷（見原審卷第76
    頁），並與此部分通訊監察譯文所示相符，即均屬供被告犯
    罪所用之物，不問屬於犯罪行為人與否，均應依前揭規定諭
    知沒收。
㈡、按兩人以上共同犯罪，關於犯罪所得之沒收或追徵，倘個別
    成員並無犯罪所得，且與其他成員對於所得亦無事實上之共
    同處分權時，同無「利得」可資剝奪，特別在集團性或重大
    經濟、貪污犯罪，不法利得龐大，一概採取絕對連帶沒收、
    追繳或追徵，對未受利得之共同正犯顯失公平。有關共同正
    犯犯罪所得之沒收、追繳或追徵，最高法院亦已改採沒收或
    追徵應就各人所分得者為之之見解。所謂各人「所分得」，
    係指各人「對犯罪所得有事實上之處分權限」，法院應視具
    體個案之實際情形而為認定：倘若共同正犯各成員內部間，
    對於不法利得分配明確時，固應依各人實際分配所得沒收；
    然若共同正犯成員對不法所得並無處分權限，其他成員亦無
    事實上之共同處分權限者，自不予諭知沒收。準此，本案此
    部分販賣毒品之價金1,000元雖已向林坤銘收取，但被告已
    全數交付褚宗琳，可認犯罪所得皆歸共犯褚宗琳所有，並非
    被告所實際獲取或具有共同處分權限，揆諸上開說明，即無
    從對被告宣告沒收、追徵。
㈢、至附表三編號一至四所示扣案物部分，被告陳稱係供其施用
    毒品所用（見原審卷第76頁），即與其所為販賣第二級毒品
    犯行不具關聯性，爰亦不予以宣告沒收。　　
陸、施用毒品部分應予撤銷，另為不受理諭知：　　
一、公訴意旨另以：被告基於施用第一級毒品之犯意，於108年1
    0月27日某時許，在上址住處，以將海洛因摻入香菸點燃吸
    食煙霧之方式，施用第一級毒品海洛因。又基於施用第二級
    毒品之犯意，於上開施用海洛因之行為後，在同一地點，以
    將甲基安非他命置入玻璃球燒烤吸食煙霧之方式，施用第二
    級毒品甲基安非他命。因認被告此部分所為，係涉犯毒品危
    害防制條例第10條第1項之施用第一級毒品罪及同條第2項之
    施用第二級毒品罪等語（即原判決事實欄一部分）。
二、按刑事訴訟法第303條第1款規定，案件有起訴之程序違背規
    定之情形者，應諭知不受理之判決。此所稱之起訴之程序違
    背規定，係指檢察官提起公訴之訴訟行為於程序上有違法律
    之規定而言。而提起公訴之訴訟行為是否於程序上有違法律
    規定，原則上，固是以起訴時所存在之事項（包括事後觀察
    起訴時所存在之事項）及法律規定為判斷。但若依學說上認
    為：同條第2款至第7款所列舉之應為不受理判決之法定事由
    ，亦屬起訴程序違背規定，僅係法律明定列舉之（即皆為訴
    追條件或形式的訴訟條件欠缺），若合於各該款之情形者，
    應先適用各該款規定諭知不受理判決，必也不屬於該條第2
    款至第7款之程序違背規定者，始有上開第1款規定適用之見
    解，由於至少同條第3款「告訴或請求乃論之罪，…其告訴、
    請求經撤回…」、第5款「被告死亡或為被告之法人已不存續
    者」，皆包括檢察官起訴後始發生之情事變更事由，致法院
    不能為實體審理及判決之情形，則「起訴之程序違背規定」
    ，於解釋上，應不限於起訴時其程序已違背法律規定，尚包
    括因起訴後之情事變更，致檢察官起訴違背法律規定，法院
    不能為實體上之審理進而為實體判決之情形。最高法院103
    年度台上字第3183號判決對於檢察官據以撤銷緩起訴並起訴
    之他案起訴犯罪事實，嗣經法院判決無罪確定，而認就撤銷
    緩起訴並起訴之該案件，「依司法院釋字第140號解釋之同
    一法理，應認該撤銷緩起訴處分自始無效，與緩起訴處分未
    經撤銷無異，法院對該緩起訴處分案件，所提起之公訴，應
    視起訴時該緩起訴處分期間已否屆滿，而分別依刑事訴訟法
    第303條第1款起訴之程序違背規定，或同條第4款緩起訴期
    滿未經撤銷，而違背同法第260條之規定再行起訴，分別諭
    知不受理。」（類似同旨趣之判決尚有同院103年度台非字
    第187號判決）。又同院62年度第2次刑庭庭推總會議決議㈠
    亦載稱：「對於少年犯罪刑事追訴及處罰，以依少年事件處
    理法第27條移送之案件為限，少年事件處理法第65條第1項
    定有明文。少年法庭依少年事件處理法第27條移送之案件，
    經檢察官依照移送法條罪名提起公訴後，如經法院審理結果
    ，認為非屬於同法第27條第1項各款(舊法)所列之罪，則檢
    察官起訴程序即屬違背規定，法院應依少年事件處理法第1
    條，刑事訴訟法第303條第1款諭知不受理之判決。」凡此，
    皆事實上已承認「起訴之程序違背規定」，並不限於起訴時
    其程序已違背法律規定，而尚包括因起訴後之情事變更，致
    檢察官起訴違背法律規定，法院不能為實體上之審理進而為
    實體判決之情形（另日本最高裁判所第一小法庭平成27年＜あ
    ＞第1856號平成28年12月19日判決，就檢察官起訴後，被告
    因喪失訴訟能力而停止審判程序，且因被告無回復訴訟能力
    之希望而無再開公判程序可能性之案例，認為法院得「準用
    」日本刑事訴訟法第338條第4款規定＜與我國刑事訴訟法第3
    03條第1款規定相仿＞為公訴不受理之判決，可資為法理上之
    參考）。又上述之情事變更，應包括法律修正之情形，自不
    待贅論。
三、109年1月15日修正增訂、同年7月15日施行（下稱109年7月1
    5日修正施行）之毒品危害防制條例第35條之1第1款及第2款
    前段規定，該次修正施行前犯同條例第10條之罪之案件，於
    該條例施行後，偵查中，由檢察官依修正後規定處理；審判
    中，由法院或少年法院（地方法院少年法庭）依修正後規定
    處理。是犯同條例第10條第1項之施用第一級毒品罪、同條
    第2項之施用第二級毒品罪者，不論行為係在修正前或修正
    後，法院審判中之案件均應依新法規定處理。而同日施行之
    修正後同條例第20條第3項規定：「依前項規定為觀察、勒
    戒或強制戒治執行完畢釋放後，3年後再犯第10條之罪者，
    適用前二項之規定。」第23條第2項則規定「觀察、勒戒或
    強制戒治執行完畢釋放後，3年內再犯第10條之罪者，檢察
    官或少年法院（地方法院少年法庭）應依法追訴或裁定交付
    審理。」鑑於將施用毒品者監禁於監獄內，僅能短期間防止
    其接觸毒品，因慣用毒品產生之「心癮」根本無法根除，並
    慮及毒品條例施行多年累積之戒毒經驗及實效，暨逐步擴充
    之醫療、戒癮機構、專業人力、社區支援系統等資源，尤以
    本次毒品危害防制條例第24條修正，擴大檢察官對施用毒品
    者附條件緩起訴處分之範圍，使其能視個案具體情形給予適
    當多元社區處遇。本次修正後對於施用毒品者之思維，自應
    與時俱進，擺脫以往側重於「犯人」身分之處罰，著重其為
    「病患」之特質，而因毒品戒除不易，須經長期且持續之治
    療，施用毒品者既被視為「病患性犯人」，最佳處遇方式即
    為治療，若繼續施以刑罰只具懲罰功能，不僅無法戒除毒癮
    ，更漸趨與社區隔離，有礙其復歸社會，自應以「治療」疾
    病為出發點，重新評價前揭所謂「3年後再犯」之意義。是
    除檢察官優先適用同條例第24條命附條件緩起訴處分處遇（
    不論幾犯，亦無年限）外，對於施用毒品初犯者，應適用第
    20條第1項、第2項為機構內之觀察、勒戒或強制戒治；若於
    上開機構內處遇執行完畢釋放後，於「3年內再犯」者，依
    第23條第2項規定，應依法追訴；倘於「3年後再犯」自應再
    回歸到傳統醫療體系機構內重為觀察、勒戒或強制戒治之治
    療，以期對於戒除毒癮不易者，透過機構內、外處遇及刑事
    制裁等方式交替運用，能控制或使其改善至完全戒除毒癮。
    從而所謂「3年後再犯」，只要本次再犯（不論修正施行前
    、後）距最近一次觀察、勒戒或強制戒治執行完畢釋放，已
    逾3年者，即該當之，不因其間有無犯第10條之罪經起訴、
    判刑或執行而受影響（最高法院109年度台上大字第3826號
    裁定意旨參照）。準此，行為人再犯施用毒品若距最近一次
    觀察、勒戒或強制戒治執行完畢釋放，已逾3年者，應不具
    備訴追條件，檢察官如對再犯之行為提起公訴，其起訴之程
    序即屬違背法律規定，法院應依刑事訴訟法第303條第1款規
    定，為公訴不受理之判決。再者，既然法院審判中之案件均
    應依新法規定處理，業見前述，復依新法規定，不符合上述
    3年內再犯之施用第一級或第二級毒品案件，因不具備訴追
    條件，起訴之程序違背規定，應依刑事訴訟法第303條第1款
    規定，為公訴不受理之判決，就新法施行時尚在法院審判中
    之該類案件，依前開說明，即屬起訴後因法律修正之情事變
    更事由，致檢察官起訴欠缺訴追條件之情形，亦應依刑事訴
    訟法第303條第1款規定，為公訴不受理之判決。
四、109年7月15日修正施行之毒品危害防制條例第35條之1第2款
    後段固規定：「依修正後規定應為不起訴處分或不付審理之
    裁定者，法院或少年法院（地方法院少年法庭）應為免刑之
    判決或不付審理之裁定。」惟此所稱「依修正後規定應為不
    起訴處分」，係指何意，就法條文字本身而言，尚有疑義，
    蓋案件既經檢察官起訴繫屬於法院，當無所謂「應為不起訴
    處分」之問題。而觀以該條款之立法理由謂：「若該等案件
    於修正施行前已繫屬於法院或少年法院（地方法院少年法庭
    ）者，為求程序之經濟，法院或少年法院（地方法院少年法
    庭）應依修正施行後之規定處理，即應依職權為觀察、勒戒
    或強制戒治之裁定。依修正施行後之規定，受觀察、勒戒人
    無繼續施用傾向者或強制戒治期滿後，應為不起訴處分或不
    付審理之裁定者，法院或少年法院（地方法院少年法庭）應
    為免刑之判決或不付審理之裁定。」則顯係欲透過立法理由
    說明之方式，解釋上述「依修正後規定應為不起訴處分」之
    文義，並由法院依職權為觀察、勒戒或強制戒治之裁定，替
    代同條例第20條第1項、第2項所定應由檢察官提出聲請之觀
    察、勒戒或強制戒治程序。此一立法理由之說明，雖應予尊
    重，並得據為解釋法律條文之參考資料之一，但立法理由究
    竟非法律條文本身，應不具法條條文之拘束力。且查：
㈠、檢察官起訴被告施用毒品犯罪之刑事訴訟程序，係為確定國
    家對該被告具體刑罰權之有無及其範圍之程序，與檢察官聲
    請觀察、勒戒或強制戒治程序之目的，係在治療、戒除行為
    人毒癮，顯不相同，檢察官原係以起訴方式請求法院審判被
    告之犯罪，茲因法律修正之情事變更事由，檢察官起訴已屬
    違背法律規定，法院如何能在「不告不理」之訴訟法基本原
    則前提下，依「職權」為顯具剝奪人身自由性質之觀察、勒
    戒或強制戒治裁定？若立法者確有意以立法方式將刑事訴訟
    之審判程序轉換為觀察、勒戒或強制戒治之保安處分程序，
    並要求法院依「職權」為之，因事涉人身自由，自應以法律
    條文本身為明文之規定（中央法規標準法第5條第2款規定參
    考）。
㈡、現行毒品危害防制條例為給予施用毒品者戒毒自新之機會，
    對於進入司法程序之戒癮治療方式，採取「觀察、勒戒或強
    制戒治」及「附命緩起訴」雙軌制，其目的在給予施用毒品
    者戒毒自新機會，並由檢察官依施用者具體之施用情形及其
    他相關情事，裁量決定採取何種戒癮治療方式為適當（見同
    條例第24條第1項之用語），此見同條例第20條第1項、第2
    項、第24條第1項規定自明，此係法律條文明文規定賦與檢
    察官之裁量權，就具體聲請觀察、勒戒之案件，檢察官決定
    對施用者採取「觀察、勒戒或強制戒治」程序而向法院提出
    為觀察勒戒裁定之聲請，法院固得就檢察官此一裁量權之行
    使有無違背法令、事實認定錯誤、其裁量有無重大明顯瑕疵
    等情事為審查，而為准否之裁定，但法院尚不能「越俎代庖
    」逕命檢察官應為如何之處分。上述立法理由認法院應依職
    權逕為觀察、勒戒等裁定，不僅與法條明文規定之現制相齟
    齬，且剝奪法律明文規定所賦與之檢察官裁量權之行使，並
    使職司審理裁判權限之法院成為上開觀察、勒戒及可能之強
    制戒治程序之發動者兼裁判者，於法理上實有不當。
㈢、或謂：87年5月20日修正公布之毒品危害防制條例第20條第1
    項、第2項規定新增該次修法前所無之觀察、勒戒及強制戒
    治之程序，雖當時法律亦規定法院係依檢察官之聲請而為裁
    定（另見同日公布施行之觀察勒戒處分執行條例第3條第1項
    ），惟該次修正之同條例第35條第3款亦規定：「本條例修
    正施行前繫屬之案件，除有刑法第2條第1項但書之情形外，
    於修正施行後，依左列規定處理之︰…三審判中之案件，由法
    院或少年法庭依修正後規定處理之；依修正後規定應為不起
    訴之處分者，法院應為免刑之判決。」就當時審判中之案件
    ，實務上即係以法院依職權為觀察、勒戒或強制戒治之裁定
    ，92年7月9日修正公布之同條例第35條第3款、第4款亦為相
    同之規定，本次修正之同條例第35條之1第2款規定既係仿該
    次修正條文所定，應意在遵行舊制，應無疑問。然現行毒品
    危害防制條例第24條所定之「附命緩起訴」戒癮治療之程序
    ，係該條於97年4月30日修正公布時所增訂（自公布後六個
    月施行），其目的在使毒品施用者獲得有利於戒除毒品之適
    當處遇，乃87年及92年修法時所無者（刑事訴訟法第253條
    之2等條文所規定之緩起訴制度，係於該法91年2月8日修正
    時所增訂，亦係87年間毒品危害防制條例修正時所無之制度
    ），本次修正之同條例第24條第2項並將原條文：「前項緩
    起訴處分，經撤銷者，檢察官應依法追訴。」修正為「前項
    緩起訴處分，經撤銷者，檢察官應繼續偵查或起訴。」即縱
    使在撤銷緩起訴處分之情形下，仍賦與檢察官依個案具體情
    況，決定係機構內之處遇方式（即聲請觀察、勒戒及強制戒
    治程序）、機構外之處遇方式（如為不同條件或期限之緩起
    訴處分）或起訴，而非僅起訴或聲請聲請觀察、勒戒（強制
    戒治）之選項而已。本次修正之同條例第24條第3項並增訂
    ：「檢察官依刑事訴訟法第253條之2第1項第6款規定為緩起
    訴處分前，應徵詢醫療機構之意見；必要時，並得徵詢其他
    相關機關（構）之意見。」雖然本次修正之同條例第24條因
    行政院尚未依同條例第36條規定定其施行日期，致時至今日
    尚未生效施行，惟由上述修法歷程，更可看出現今毒品危害
    防制條例對施用毒品者欲貫徹「觀察、勒戒或強制戒治」及
    「附命緩起訴」雙軌制並重之法律本旨，與87年間乃至於92
    年間毒品危害防制條例規定對施用毒品者戒癮治療處遇方式
    僅有「觀察、勒戒或強制戒治」一途所持之過去的立法思維
    ，已不可同日而語，在法條條文無明文規定之情形下，過去
    司法實務之實踐，不符合現今毒品危害防制條例之立法精神
    ，亦不足以憑為解釋現行法運作方式之依據。
㈣、前述立法理由雖以「為求程序之經濟」為由，然由修正後毒
    品危害防制條例第20條、第24條之前述規定觀之，此次修法
    係以施用毒品者具有「病患性犯人」之特質為出發點，著重
    在使毒品施用者獲得有利於戒除毒品之適當處遇，程序經濟
    要非此次修法應重視之因素，否則當不會有上述第24條之修
    正。況審判中之施用毒品案件既應依修正後規定處理，則先
    前之審判程序乃至於第一、二審判決，日後均可能會失其存
    在之意義，如此如何能謂程序經濟，但法律仍明文規定應依
    修正後規定處理，即是期望審判中之該類案件，同樣有修正
    後法律規定之適用，以符合新法之修法意旨。法院對審判中
    之施用毒品案件，以前開刑事訴訟法規定為不受理判決，檢
    察官即可立刻依新法於「觀察、勒戒或強制戒治」及「附命
    緩起訴」二者間為適當之裁量，與目前仍在檢察官偵查中之
    案件為相同之處理，如此正可徹底貫徹修正新法之本意，在
    程序上亦無何值得重視之不經濟問題。至於修正後之毒品危
    害防制條例第24條迄今未施行，乃相關主管機關之延宕，當
    不能作為沿襲舊制之理由。再者，如依前述立法理由所載，
    法院應依職權為觀察、勒戒裁定，則對業經第一審判決罪刑
    之施用毒品案件被告，第二審法院就必須在有第一審科刑判
    決存在之情況下，為被告觀察、勒戒之裁定，日後或進而須
    依職權為強制戒治之裁定，於執行中，被告認為原第一審判
    決對其較有利，撤回第二審上訴（撤回上訴係屬被告訴訟自
    主之權利，如欲剝奪、限制之，依中央法規標準法第5條第2
    款規定，應以法律條文明確規定，不能用法院判決以擬制之
    解釋方式為之），使尚存在之第一審罪刑判決確定（我國刑
    事訴訟法現制並無先得撤銷原判決再審理或調查之中間判決
    程序），此時即必須釋放被告，似此情形，被告既未獲得新
    法所欲之戒除毒品之適當完全之處遇，且使法院依職權所為
    之相關裁定，立於尷尬之處境，雖然對其先前執行之觀察、
    勒戒乃至於強制戒治處分，日後或有折抵刑期之可能，然究
    非正辦。又已執行處分之期間合計若逾第一審判處之刑期，
    則如何處理？對此，雖有謂刑罰與保安處分不同，但在刑事
    訴訟法第370條之適用上，學說及司法實務皆有相異之見解
    ，如被告為自己利益對第一審罪刑判決提起上訴，第二審法
    院改依職權為觀察、勒戒裁定進而為強制戒治裁定，其執行
    之總期間是否有不得逾第一審判決所宣告刑期之問題？若答
    案為否定，不僅變相損及被告上訴權，且有違反正當法律程
    序保障之疑慮；若答案為肯定，則相關裁定（尤其是強制戒
    治裁定）是否應載明？此外，第一審判決係對被告為罪刑之
    宣告，若第二審逕依職權為被告觀察、勒戒裁定乃至於強制
    戒治裁定，這已完全變更檢察官起訴之目的，亦已非檢察官
    或被告上訴請求第二審法院審判請求撤銷改判之對象，就施
    用第一級毒品案件部分，被告固有抗告第三審法院之機會，
    但關於施用第二級毒品部分，依刑事訴訟法第405條之規定
    ，不得抗告第三審法院，被告對此與原判決所宣告罪刑係完
    全不同性質之拘束人身自由之裁定，無法聲明不服，是否與
    憲法第16條保障人民訴訟權之意旨無違，殊值得存疑。
㈤、防制毒品危害，維護國民身心健康，為毒品危害防制條例之
    立法目的，其立法及刑事政策之憲法指導依據，源自憲法保
    障人民的最低生存權與國民健康，及憲法第157條、增修條
    文第10條第8項之社會福利國基本國策，所揭示國家應重視
    積極維護國民身心健康之國家義務。而本次修正之毒品危害
    防制條例第20條、第23條、第24條等條文中，有關對施用毒
    品之病患性犯人，所定由檢察官聲請法院為觀察、勒戒或強
    制戒治裁定之保安處分程序及檢察官為「附命緩起訴」之處
    遇措施，亦屬憲法誡命下，為保障人身自由、生存權、健康
    權等基本人權，由國家在資源許可之範圍內，積極維護國民
    身心健康之具體化作為，以善盡國家維護國民身心健康之最
    低限度保護義務。故本次修正毒品危害防制條例，旨在強化
    上開保安處分程序及「附命緩起訴」處遇措施與刑罰間之混
    合使用，使之相互輔助補充，依個案成癮程度與實際需求給
    予不同之處遇，整合檢察機關、法院及醫療、心理、觀護等
    專業機構與人員力量，採取多元處遇之刑事政策，透過立法
    形成，本於「適度縮減再犯年限，合理放寬觀察、勒戒使用
    時機及次數限制，再犯者並適度併用保安處分與刑罰」之司
    法改革國家政策方針，期能發揮積極維護國民身心健康之國
    家義務。法院於解釋、適用本次修正毒品危害防制條例時，
    基於權力分立，允宜尊重醫療專業及刑事政策，保障病患性
    施用毒品犯人之健康權，兼顧保護社會安全，恪遵正當法律
    程序及罪刑法定原則，確保法治國公平法院之具體實現（以
    上係參考最高法院109年台上字第4105號判決部分意旨）。
    依此，「程序經濟」顯非法院於解釋、適用本次毒品危害防
    制條例修正條文所應考量之主要因素，當「程序經濟」與使
    毒品施用者獲得有利於戒除毒品適當處遇之理念相衝突時，
    前者即應退讓。是前述立法理由，單以「為求程序之經濟」
    為由，認法院對審判中之施用毒品案件應依職權為相關裁定
    ，不僅理由不充分、不當，且應係該理由之撰寫者未能體察
    毒品危害防制條例之修法歷程、法律變遷及新法修法意旨，
    只知因循舊制，而未與時俱進，致其此部分理由與本次修法
    之精神完全背道而馳。且偵查中之案件與審判中之案件，其
    差別僅在於已起訴與否而已，既然無確定判決存在，無法之
    安定性原則之要求，復為貫徹本次修法之意旨，前開現行毒
    品危害防制條例第35條之1第1款及第2款前段乃明定，該條
    例施行前犯同條例第10條之罪之案件，於該條例施行後，不
    論案件在偵查中及審判中皆依修正後規定處理。而偵查中案
    件與審判中案件之施用毒品被告，其等健康權並無不同，在
    法律上本無為差別待遇之正當理由，更何況無法律條文拘束
    力之立法理由。對其等應擇聲請觀察、勒戒或強制戒治之保
    安處分程序或為「附命緩起訴」之處遇措施，法律條文既已
    明文規定由檢察官行使適當之裁量權以決定之，自無從憑理
    由顯屬不備之立法理由為法院應依「職權」為相關保安處分
    裁定之解釋。
㈥、綜上，上揭非法律條文本身之立法理由實有諸多法理上之不
    合理、不合適及實務上操作窒礙難行之處，尚不足以憑為解
    釋現行毒品危害防制條例第35條之1第2款後段規定之依據，
    而案件既經起訴即無「應為不起訴處分」之問題，則法院自
    應依該條款前段所定，對審判中施用毒品之案件，依修正後
    規定處理，逕為公訴不受理之判決。
五、查本案被告前因施用毒品案件，經桃園地院以97年度毒聲字
    第1310號裁定送觀察、勒戒後，認無繼續施用毒品之傾向，
    於98年4月14日執行完畢釋放出所，並由桃園地檢署檢察官
    以98年度毒偵字第432號為不起訴處分確定。被告其後雖有
    因施用毒品案件經法院判處罪刑確定及執行完畢之情形，但
    迄今並無再受觀察、勒戒或強制戒治等保安處分之裁判及執
    行，期間亦未受「附命緩起訴」等節，有本院被告前案紀錄
    表在卷可憑。檢察官起訴被告本案犯施用第一級毒品、第二
    級毒品之行為時間係「108年10月27日某時許」，已在其最
    近觀察、勒戒執行完畢（即前述98年4月14日）之3年後，依
    照前揭說明，本案檢察官就此施用毒品部分之起訴，因法律
    修正之情事變更，致欠缺訴追條件，應依刑事訴訟法第303
    條第1款規定為公訴不受理之判決，原判決未及適用修正後
    之毒品危害防制條例規定，而為罪刑之宣告（判處被告施用
    第一級毒品部分有期徒刑10月，施用第二級毒品部分有期徒
    刑7月），尚有未當，被告就施用毒品部分持此上訴，為有
    理由，自應由本院將原判決撤銷，另為公訴不受理之判決。
據上論斷，應依刑事訴訟法第368條、第369條第1項前段、第364
條、第299條第1項前段、第303條第1款，修正前毒品危害防制條
例第4條第2項、第17條第2項、（未修正）第17條第1項、第19條
第1項，刑法第11條、第2條第1項前段、第28條、第47條第1項、
第51條第5款，判決如主文。
本案經檢察官謝志明到庭執行職務。
中　　華　　民　　國　　110 　年　　1 　　月　　21　　日
                  刑事第二十庭  審判長法　官  王復生
                                      法　官  蕭世昌 
                                      法　官  張紹省　　
以上正本證明與原本無異。
施用第二級毒品罪部分，不得上訴。
其餘部分如不服本判決，應於收受送達後20日內向本院提出上訴
書狀，其未敘述上訴之理由者並得於提起上訴後20日內向本院補
提理由書（均須按他造當事人之人數附繕本）「切勿逕送上級法
院」。
                                      書記官  莫佳樺
中　　華　　民　　國　　110 　年　　1 　　月　　26　　日
附表一：（略）
附表二：（販賣毒品部分）
編號 交易方式  相關證據 罪名及宣告刑 一 甲○○於右列時間，以0000000000門號行動電話，與林坤銘所持0000000000門號聯繫後，於同日上午11時11分許，至右列約定地點，以1,000元之價格，販賣0.3公克甲基安非他命給林坤銘（當場交付毒品及價金） 108年8月17日上午10時15分許 ①證人林坤銘於偵訊之證述（見偵30308號卷第314頁） ②通訊監察譯文（與林坤銘之通話內容，見偵30308號卷第49至50頁） ③扣押物品照片（見毒偵卷第81、83頁） ④扣案如附表三編號六、七所示之物 上訴駁回。 （原判決主文： 甲○○販賣第二級毒品，累犯，處有期徒刑參年捌月。扣案如附表三編號六、七所示之物沒收；未扣案犯罪所得新臺幣壹仟元沒收，於全部或一部不能沒收或不宜執行沒收時，追徵其價額。）   桃園市大園區中正東路某「屈臣氏」藥妝店附近    【即起訴書犯罪事實欄三、附表編號1部分】    二 甲○○於右列時間，以0000000000門號行動電話，與林坤銘所持0000000000門號聯繫後，於同日下午1時22分許，至右列約定地點，以1,000元之價格，販賣0.3公克甲基安非他命予林坤銘（當場交付毒品及價金） 108年8月22日上午11時43分許 ①林坤銘於偵訊之證述（見偵30308號卷第313至314頁） ②通訊監察譯文（與林坤銘之通話內容，見偵30308號卷第50至51頁） ③扣押物品照片（見毒偵卷第81、83頁） ④扣案如附表三編號六、七所示之物 上訴駁回。 （原判決主文： 甲○○販賣第二級毒品，累犯，處有期徒刑參年捌月。扣案如附表三編號六、七所示之物沒收；未扣案犯罪所得新臺幣壹仟元沒收，於全部或一部不能沒收或不宜執行沒收時，追徵其價額。）   桃園市蘆竹區南山路某「7-11」便利商店附近    【即起訴書犯罪事實欄三、附表編號2部分】    三 甲○○於右列時間，以0000000000門號行動電話，與張登桂所持0000000000門號聯繫後，於同日晚間7時20分許，至右列約定地點，以1,000元之價格，販賣0.3公克甲基安非他命予張登桂（甲○○已交付毒品，惟張登桂並未給付價金） 108年9月20日晚間7時18分許 ①張登桂於警詢、偵訊之證述（見偵30308號卷第34至36頁、第188至189頁） ②通訊監察譯文（與張登桂之通話內容，見偵30308號卷第34頁至第35頁） ③扣押物品照片（見毒偵卷第81、83頁） ④扣案如附表三編號六、七所示之物 上訴駁回。 （原判決主文： 甲○○販賣第二級毒品，累犯，處有期徒刑參年捌月。扣案如附表三編號六、七所示之物沒收。）   桃園市○○區○○○路00巷00○0號甲○○住處附近    【即起訴書犯罪事實欄三、附表編號3部分】    四 甲○○於右列時間，以0000000000門號行動電話，與張登桂所持0000000000門號聯繫後，於同日下午5時44分許，至右列約定地點，以1,000元之價格，販賣0.3公克甲基安非他命給張登桂（甲○○已交付毒品，惟張登桂僅給付500元價金） 108年9月26日下午5時41分許 ①張登桂於警詢、偵訊中之證述（見偵30308號卷第36至37頁、第189頁） ②通訊監察譯文（與張登桂之通話內容，見偵30308號卷第36至37頁） ③扣押物品照片（見毒偵卷第81、83頁） ④扣案如附表三編號六、七所示之物 上訴駁回。 （原判決主文： 甲○○販賣第二級毒品，累犯，處有期徒刑參年捌月。扣案如附表三編號六、七所示之物沒收；未扣案犯罪所得新臺幣伍佰元沒收，於全部或一部不能沒收或不宜執行沒收時，追徵其價額。）   桃園市○○區○○○路00巷00○0號甲○○住處附近    【即起訴書犯罪事實欄三、附表編號4部分】    五 甲○○於右列時間，以0000000000門號行動電話，與張登桂所持0000000000門號聯繫後，於翌（10）日凌晨1時20分許，至右列約定地點，以1,000元之價格，販賣0.3公克甲基安非他命給張登桂（張登桂預先給付價金予不知情之甲○○配偶） 108年10月9日下午1時42分許 ①張登桂於警詢、偵訊中之證述（見偵30308號卷第37至42頁、第189頁） ②通訊監察譯文（與張登桂之通話內容，見偵30308號卷第37至41頁） ③扣押物品照片（見毒偵卷第81、83頁） ④扣案如附表三編號六、七所示之物 上訴駁回。 （原判決主文： 甲○○販賣第二級毒品，累犯，處有期徒刑參年捌月。扣案如附表三編號六、七所示之物沒收；未扣案犯罪所得新臺幣壹仟元沒收，於全部或一部不能沒收或不宜執行沒收時，追徵其價額。）   桃園市○○區○○○路00巷00○0號甲○○住處附近    【即起訴書犯罪事實欄三、附表編號5部分】    六 甲○○於右列時間，以0000000000門號行動電話，與張登桂所持0000000000門號聯繫，並於翌（17）日上午6時50分許，至右列約定之地點，以1,000元之價格，販賣0.3公克甲基安非他命給張登桂（甲○○已交付毒品，惟張登桂僅給付500元價金） 108年10月16日晚間6時2分許 ①張登桂於警詢、偵訊之證述（見偵30308號卷第42至44頁、第189頁） ②通訊監察譯文（與張登桂之通話內容，見偵30308號卷第42至43頁） ③扣押物品照片（見毒偵卷第81、83頁） ④扣案如附表三編號六、七所示之物 上訴駁回。 （原判決主文： 甲○○販賣第二級毒品，累犯，處有期徒刑參年捌月。扣案如附表三編號六、七所示之物沒收；未扣案犯罪所得新臺幣伍佰元沒收，於全部或一部不能沒收或不宜執行沒收時，追徵其價額。）   桃園市○○區○○○路00巷00○0號甲○○住處附近    【即起訴書犯罪事實欄三、附表編號6部分】    七 甲○○於右列時間，以0000000000門號行動電話，與張登桂所持0000000000門號聯繫後，即至右列約定地點，以1,000元之價格，販賣0.3公克甲基安非他命予張登桂（當場交付毒品及價金） 108年10月25日某時 ①張登桂於偵訊之證述（見偵30308號卷第189至190頁） ②扣押物品照片（見毒偵卷第81、83頁） ③扣案如附表三編號六、七所示之物 上訴駁回。 （原判決主文： 甲○○販賣第二級毒品，累犯，處有期徒刑參年捌月。扣案如附表三編號六、七所示之物沒收；未扣案犯罪所得新臺幣壹仟元沒收，於全部或一部不能沒收或不宜執行沒收時，追徵其價額。）   桃園市○○區○○○路00巷00○0號甲○○住處附近    【即起訴書犯罪事實欄三、附表編號7部分】    八 甲○○於右列時間，以0000000000門號行動電話，與林坤銘所持0000000000門號聯繫後，林坤銘於電話中表示欲購買甲基安非他命，惟甲○○當下手中並無毒品可供販售，遂向友人褚宗琳表示欲拿取毒品售予他人，而前往褚宗琳住處取得0.3公克之甲基安非他命，並於同日下午1時57分許，至右列約定之地點，以1,000元之價格，與褚宗琳共同販賣上開甲基安非他命給林坤銘（當場交付毒品及價金，甲○○再將所收取之1,000元交給褚宗琳） 108年8月24日下午1時45分許 ①林坤銘、褚宗琳於偵訊之證述（見偵30308號卷第314頁、他卷第319至320頁） ②通訊監察譯文（與林坤　銘之通話內容，見偵30308號卷第52至53頁） ③扣押物品照片（見毒偵卷第81、83頁） ④扣案如附表三編號六、七所示之物 甲○○共同販賣第二級毒品，累犯，處有期徒刑貳年。扣案如附表三編號六、七所示之物沒收。    桃園市蘆竹區仁愛路某洗車場    【即起訴書犯罪事實欄四部分】    

附表三：（扣押物品）
編號 名稱及數量 備註 一 海洛因1包 驗前淨重：0.83公克 驗餘淨重：0.82公克 二 包裝袋1個 用以包裝編號1所示毒品 三 甲基安非他命2包 ①驗前淨重：0.9682公克 　因鑑驗取用：0.0033公克 ②驗前淨重：0.4922公克 　因鑑驗取用：0.0025公克 四 包裝袋2個 用以包裝編號3所示毒品 五 玻璃球吸食器4個  六 行動電話1支（含門號0000000000號SIM卡1枚） 廠牌：OPPO 七 電子磅秤1台  

附錄：本案論罪科刑法條全文
修正前毒品危害防制條例第4條第2項
製造、運輸、販賣第二級毒品者，處無期徒刑或七年以上有期徒
刑，得併科新臺幣一千萬元以下罰金。